【裁判字號】    90,訴,55
【裁判日期】    900221
【裁判案由】    損害賠償
【裁判全文】
臺灣臺中地方法院民事判決  九十年度訴字第五五號
    原      告  游棧
                        國民身.
    兼  右一人  乙○○原名游.
    訴訟代理人          住台中.
                        國民身.
    被      告  甲○○  住台中.
                        國民身.
右當事人間請求損害賠償事件，由本院刑事庭移送前來（八十九年度交附民第二０二
號），本院判決如左：
    主      文
被告應給付原告新臺幣壹佰伍拾萬元，及自民國八十九年八月二十五日起至清償日止
，按週年利率百分之五計算之利息。
訴訟費用由被告負擔。
本判決得假執行。
    事      實
甲、原告方面：
一、聲明：求為判決如主文第一項所示，並願供擔保，請准宣告假執行。
二、陳述：
（一）緣被告於八十九年六月二十四日十一時四十分許，駕駛廂型客貨二用之自用小
      貨車車，由台中市○○路經大墩七街往台中港路方向時，於惠文路與大墩七街
      路口未依設置於路口之閃光紅燈號誌停車再開，且又於路口中央觀看他車車禍
      現場，竟而疏未注意車前狀況，貿然加速往前行駛，因而撞上原告乙○○所騎
      乘之由大墩七街往黎明路方向行使之重型機車，致附載於該重型機車上之原告
      等之父親游丕沙受有盧腦損傷及多處挫傷，嗣經送至林新醫院再轉至臺中醫院
      急救後，於同年七月六日不治死亡，因此，被告對該肇事事件具有過失，應係
      無庸置疑，自應依侵權行為之規定對原告等負損害賠償責任。。
（二）原告等對被告請求之損害賠償金額如下：
    (1)殯葬費用部分：原告等因被告不法侵害原告等之父親游丕沙致死，共支出殯葬
      費貳拾捌萬陸仟元。
    (2)醫療費用部分：原告等支出渠等之父親游丕沙之醫療費用共計壹拾萬肆仟元。
    (3)精神慰藉金部分：原告等與渠等之父親游丕沙原為三代同堂，共享天倫之樂，
      現因被告之過失致使原告等遽遭喪父之痛，猶如晴天霹靂，精神上之痛苦無以
      名之，因此，原告等請求被告應給付壹佰貳拾萬元之慰撫金。
      綜上所述，被告共應賠償原告等壹佰伍拾萬元。
三、證據：提出行政院衛生署台中醫院八十九年七月六日省中醫字第三九八五號診斷
          證明書、台中地方法院檢察署第八九三三九九號相驗屍體證明書、台中地
          方法院檢察署八十九年度偵字第一二四七四號起訴書、殯葬費用收支明細
          表、醫療費用明細表、交通部公路局第二工程處員工在職證明書各一份、
          戶籍謄本二份為證。
乙、被告方面：
    被告於九十年二月七日言詞辯論期日到場陳述時對原告等之請求認諾。
    理      由
一、按當事人於言詞辯論期日時為訴訟標的之認諾者，應本於其認諾為該當事人敗訴
    之判決，民事訴訟法第三百八十四條定有明文。復按，被告既於言詞辯論時為訴
    訟標的之認諾，法院即應不調查證據原告所主張為訴訟標的之法律關係是否果屬
    存在，而以認諾為該被告敗訴之判決依據基礎（最高法院著有四十五年台上字第
    三一號判例參照）。經查，本件原告等依據侵權行為法律關係，訴請被告給付壹
    佰伍拾萬元，及其法定遲延利息等語，而被告於言詞辯論時表示同意原告等之請
    求，並願意給付原告等所請求之金額而認諾等情，有言詞辯論筆錄一件在卷可憑
    ，因此，揆諸首揭規定及判例要旨，本院自應本於被告之認諾為其敗訴之判決。
二、從而，原告等提起本訴，請求被告應給付原告一百五十萬元，即自起訴狀繕本送
    達翌日即八十九年八月二十五日起至清償日止，按週年利率百分之五計算之利息
    ，即無不合，應予准許。
三、再者，本於被告認諾所為之判決，法院應依職權宣告假執行，民事訴訟法第三百
    八十九條第一項第一款定有明文，本件既係本於被告認諾所為判決，自應依職權
    宣告假執行。
四、據上論結，本件原告之訴為有理由，依民事訴訟法第七十八條、第三百八十九條
    第一項第一款，判決如主文。
中      華      民      國    九十      年      二      月    二十一    日
~B臺灣臺中地方法院民事第四庭
~B    法  官  李國增
右為正本，係照原本作成。
如不服本判決，應於判決送達後二十日內，向本院提出上訴狀。
中      華      民      國    九十      年      二      月    二十一    日
~B    書記官  王茵茵


司法院資訊處製作；財團法人民間司法改革基金會備份。
